【裁判字號】    89,易更,26
【裁判日期】    890811
【裁判案由】    毒品危害防制條例
【裁判全文】
臺灣臺中地方法院刑事判決                          八十九年度易更字第二六號
    公  訴  人  臺灣臺中地方法院檢察署檢察官
    被      告  甲○○
右列被告因毒品危害防制條例案件，經檢察官提起公訴（八十九年度毒偵字第三五七
號），前經本院於八十九年五月四日以八十九年度易字第八五七號判決不受理，公訴
人不服提起上訴及移送併案審理（八十九年度毒偵字第四五九二號），經臺灣高等法
院台中分院撤銷原判決發回更審後，本院判決如左：
    主  文
甲○○連續施用第二級毒品，處有期徒刑捌月。
    事  實
一、甲○○前曾於民國八十七年九月間及八十八年二月間因施用毒品案件，經台灣台
    中地方法院檢察署檢察官聲請本院以八十七年度毒聲字第一九三八號、八十八年
    度毒聲字第一０八七號裁定送觀察勒戒後，均認無繼續施用毒品之傾向，由台灣
    台中地方法院檢察署檢察官於八十七年九月二十八日、八十八年三月二日，分別
    以八十七年度偵字第一九四一０號及八十八年度偵字第五五四六號為不起訴處分
    確定，復於八十八年四月五日凌晨四時三十分許，在台中縣潭子鄉○○路○段一
    巷三八號二樓住處施用第二級毒品安非他命一次，經該署檢察官提起公訴，並經
    本院以八十八年度毒聲字第二二０三號裁定強制戒治，嗣該起訴案件於八十八年
    五月十四日判處有期徒刑四月，於八十八年七月九日確定。嗣甲○○因強制戒治
    之成效經評定合格，由本院裁定停止戒治並付保護管束，於八十八年九月六日釋
    放。詎甲○○於保護管束期間，猶不知悔改，竟基於概括之犯意，分別於八十八
    年十一月十二日及同年十一月二十三日，在台中縣潭子鄉○○路○段一巷三八號
    二樓其住處，以將第二級毒品安非他命置放於玻璃管內以火燻烤，而後再吸食其
    霧化氣體之方式，施用第二級毒品安非他命二次。嗣於八十八年十一月十四日下
    午二時四十五分許，甲○○在台中縣豐原市○○路五０八號為警採尿送驗；復於
    同年十一月二十四日，經臺灣臺中地方法院檢察署觀護人採集甲○○之尿液送驗
    ，均呈甲基安非他命之陽性反應。
二、案經臺灣臺中地方法院檢察署檢察官自動檢舉偵查起訴及臺中縣警察局豐原分局
    報請該署檢察官偵查移送併案審理。
    理  由
一、訊據被告甲○○於本院審理中坦承右揭時、地施用第二級毒品安非他命之犯行，
    而被告二次所採尿液經送驗之結果，則均呈甲基安非他命陽性反應，有私立中山
    醫學院附設孫中山先生紀念醫院藥物濫用檢測中心報告二紙附卷可稽，被告之自
    白與事實相符。本件事證明確，被告右揭施用第二級毒品安非他命之犯行洵堪認
    定。
二、又被告前因施用毒品案件，經台灣台中地方法院檢察署檢察官聲請本院以八十七
    年度毒聲字第一九三八號、八十八年度毒聲字第一０八七號裁定送觀察勒戒後，
    均認無繼續施用毒品之傾向，由台灣台中地方法院檢察署檢察官於八十七年九月
    二十八日、八十八年三月二日，分別以八十七年度偵字第一九四一０號及八十八
    年度偵字第五五四六號為不起訴處分確定，復因施用第二級毒品安非他命，經該
    署檢察官提起公訴，並經本院以八十八年度毒聲字第二二０三號裁定強制戒治，
    嗣該起訴案件於八十八年五月十四日判處有期徒刑四月，於八十八年七月九日確
    定（尚未執行），嗣甲○○於強制戒治期滿三個月後，其成效經評定合格，由本
    院裁定停止戒治，所餘戒治期間付保護管束，有臺灣臺中地方法院檢察署八十七
    年度偵字第一九四一０號不起訴處分書、該署八十八年度偵字第五五四六號不起
    訴處分書、本院八十八年度中簡字第一一七五號判決書、八十八年度毒聲字第二
    二０三號裁定、八十八年度毒聲字第五一０八號裁定、臺灣臺中地方法院檢察署
    檢察官保護管束指揮書、台灣臺中地方法院檢察署刑案資料查註記錄表、高等法
    院被告全國前案紀錄表等附卷可稽，本件被告於五年內所犯施用毒品之罪，係三
    犯毒品危害防制條例第十條第二項之罪，不適用先行裁定送觀察、勒戒之規定，
    而應依毒品危害防制條例第二十條第三項之規定，逕為有罪判決。
三、按安非他命係毒品危害防制條例第二條第二項第二款之第二級毒品，被告施用上
    開毒品，係犯毒品危害防制條例第十條第二項之施用第二級毒品罪。公訴人雖未
    就被告於八十八年十一月十二日施用安非他命之犯行起訴，惟此部分之犯行，與
    公訴人已起訴經論罪之部分，有連續犯之裁判上一罪關係，為起訴效力所及，本
    院自得一併審理。被告先後二次施用第二級毒品安非他命之行為，時間緊密，犯
    罪構成要件相同，顯係基於概括之犯意反覆為之，為連續犯，應依刑法第五十六
    條之規定論以一罪，並加重其刑。再被告施用安非他命前、後之連續持有安非他
    命行為，本應以連續持有論，惟持有後進而施用，其持用之低度行為應被施用之
    高度行為所吸收，故不再另論罪。爰審酌被告前有二次因施用毒品經送觀察、勒
    戒後，認無繼續施用毒品之傾向而為不起訴處分，有台灣台中地方法院檢察署刑
    案資料查註紀錄表可按，於停止戒治期間，再犯施用毒品安非他命，猶不知悔改
    ，惟其犯行係戕害自身健康而未危及他人之行為，及犯後已坦承犯行、態度良好
    等一切情狀，量處如主文所示之刑，以資懲儆。
據上論斷，應依刑事訴訟法第二百九十九條第一項前段，毒品危害防制條例第十條第
二項、第二十條第三項前段、刑法第十一條前段、第五十六條，判決如主文。
本案經檢察官王文和到庭執行職務
中      華      民      國      八十九      年      八    月    十一    日
                                    臺灣台中地方法院刑事第四庭
                                        法  官  卓  進  仕
右正本證明與原本無異。
如不服本判決，應於判決送達後十日內向本院提出上訴狀，上訴於臺灣高等法院臺中
分院（須附繕本）。
                                        書記官
中      華      民      國      八十九      年      八    月    十一    日
附錄本判決論罪科刑之法條：
毒品危害防制條例第十條第二項：
施用第二級毒品者，處三年以下有期徒刑。


司法院資訊處製作；財團法人民間司法改革基金會備份。
